【裁判字號】    90,易,2688
【裁判日期】    900911
【裁判案由】    妨害秘密等
【裁判全文】
臺灣板橋地方法院刑事判決                          九十年度易字第二六八八號
    公  訴  人  臺灣板橋地方法院檢察署檢察官
    被      告  甲○○
右列被告因妨害秘密等案件，經提起公訴（九十年度偵字第一一七六八號），爰判決
如左：
    主  文
甲○○無故以照相竊錄他人非公開之活動，處有期徒刑陸月，如易科罰金以參佰元折
算壹日，緩刑參年。扣案之照片貳拾伍張、底片陸捲均沒收。
    事  實
甲○○自民國（下同）八十九年十二月間起與乙○○交往，二人於九十年二月間即時
常在台北市○○街八三巷一號之七甲○○之租屋處同居，甲○○即趁乙○○裸睡不知
情之際，無故利用照相方式紀錄乙○○之睡眠活動，至九十年五月間，乙○○欲分手
，甲○○心生不滿，於九十年六月二十五日、二十六日，將前開照片五張分別張貼在
乙○○位於台北縣中和市○○路十七巷二號、台北市○○○路二四五巷十三號住處附
近，乙○○發現後撕下照片並報警，為警於甲○○位於臺北縣三重市○○路○段一六
七巷四二號二樓住處搜索，並扣得甲○○所有拍攝乙○○之照片二十五張及底片六捲
，經訴由偵查起訴。
    理  由
一、訊據被告甲○○否認有何妨害秘密犯行，辯稱：是乙○○同意我拍云云。惟查，
    證人乙○○到庭結證稱：我根本沒有同意他拍，他趁我睡覺不知道的時候偷拍的
    等語（見審理筆錄），與其於警訊、偵查中所述情節相同，且勘驗上開照片確實
    係乙○○於睡夢中遭人拍攝，是證人所述其根本不知情，亦未同意乙節，應堪採
    信，復有扣案照片二十五張及底片六捲可證，被告妨害秘密之犯行堪予認定。
二、被告甲○○係犯刑法第三百十五條之一第二款之妨害秘密罪，其先後拍攝之行為
    係基於同一妨害秘密犯意下之接續行為，僅侵害一個法益，爰只論以一罪。至公
    訴人雖認被告張貼照片之行為另行觸犯刑法第三百十條之誹謗罪嫌，且認被告於
    張貼後，復恐嚇被害人稱「若不出面，將繼續張貼」，以此加害名譽之事恐嚇乙
    ○○致生危害於安全，係犯刑法第三百零五條之恐嚇危害安全罪嫌部分，按誹謗
    罪係以指摘或傳述足以損害他人名譽之具體事件內容為其構成要件，被告僅係張
    貼乙○○居家照片，並未註明其姓名，亦未寫任何文字內容，業據證人乙○○到
    庭結證稱明確，是並無證據證明被告有何指摘、傳述或為任何言論之行為，尚與
    誹謗罪之構成要件有間；又被告堅詞否認有何恐嚇乙○○之行為，公訴人認被告
    涉有此部份犯行所憑之唯一證據係被害人乙○○之指訴，然證人乙○○到庭結證
    稱：他並沒有恐嚇我說如果我不出面要繼續貼我的裸照等語（見審理筆錄），是
    被告涉犯恐嚇罪部分尚屬不能證明，因公訴人認誹謗罪、恐嚇罪部分與前揭妨害
    秘密罪之有罪部分有牽連犯裁判上一罪之關係，爰均不另為無罪之諭知。末審酌
    被告年已六十九歲，僅國小畢業，智慮程度較低，利用被害人在其住處同居睡覺
    之際，偷拍被害人裸照、居家照片之犯罪動機、目的、手段，犯罪時所受之刺激
    及其品性、生活狀況、嗣後並將被害人之居家照片張貼於被害人住處其工作地點
    附近，對被害人乙○○犯罪所生之損害非輕，及犯罪後執詞被害人曾同意其拍照
    ，態度並非良好等一切情狀，量處如主文所示之刑，並諭知易科罰金之折算標準
    。又被告前未曾受有期徒刑以上刑之宣告，因一時失慮，偶罹刑典，其年事已高
    ，且表示其健康情形不佳，右肩病痛，需住院治療，經本院當庭勘驗，確右肩有
    一橢圓形之突出物，諒其經此刑之宣告後，應知警惕而無再犯之虞，本院因認暫
    不執行其刑為當，予以宣告緩刑三年，用啟自新。扣案之照片、底片係被告所有
    因犯罪所得之物，業據被告供承在卷，依刑法第三十八條第一項第三款之規定宣
    告沒收。
據上論斷，應依刑事訴訟法第二百九十九條第一項前段，刑法第三百十五條之一第二
款、第七十四條第一款、第三十八條第一項第三款、第四十一條第一項，罰金罰鍰提
高標準條例第二條，判決如主文。
中      華      民      國    九十      年      九      月    十一    日
                                          法  官    蕭  一  弘
右正本證明與原本無異。
如不服本判決，應於判決送達後十日內，向本院提出上訴狀。
                                          書記官    郭  玉  芬
中      華      民      國    九十      年      九      月    十三    日
附錄法條
刑法第三百十五條之一：
有左列行為之一者，處三年以下有期徒刑、拘役或三萬元以下罰金：
一、無故利用工具或設備窺視、竊聽他人非公開之活動言論或談話者。
二、無故以錄音、照相、錄影或電磁紀錄竊錄他人非公開之活動、言論或談話者。


司法院資訊處製作；財團法人民間司法改革基金會備份。
